【裁判字號】    90,易,889
【裁判日期】    900423
【裁判案由】    妨害自由
【裁判全文】
臺灣板橋地方法院刑事判決                            九十年度易字第八八九號
    公  訴  人  臺灣板橋地方法院檢察署檢察官
    被      告  乙○○
右列被告因恐嚇案件，經檢察官提起公訴（八十九年度偵字第二二五０三號），本院
判決如左：
    主  文
乙○○連續以加害生命、身體之事恐嚇他人，致生危害於安全，處有期徒刑肆月，如
易科罰金，以佰元折算壹日。
    事  實
一、乙○○（傷害部分業經檢察官為不起訴處分）因欠債糾紛，不滿遭受討債，竟基
    於恐嚇之概括犯意，先於民國八十九年五月十四日十八時五十分許，前往臺北縣
    中和市○○路一四一巷三七弄八之一號二樓丙○○之住處，向丙○○之妻甲○○
    、女兒丁○○恐嚇稱：「丙○○（起訴書誤載為跟）如果告我要錢的話，我在三
    重的兄弟很多，剮都會」等語，致甲○○、丁○○均因此而心生畏懼，而以加
    害生命、身體之事，恐嚇甲○○、丁○○，致生危害於安全。繼基於同一恐嚇之
    概括犯意，於八十九年九月二十一日凌晨一時許，再度前往上開處所一樓前，向
    丙○○、甲○○、丁○○恐嚇稱：「我如果被判決不利，就要不利你們全家」等
    語，致丙○○、甲○○、丁○○均因此而心生畏懼，而以加害生命、身體之事，
    恐嚇丙○○、甲○○、丁○○，致生危害於安全。
二、案經被害人丙○○、甲○○訴請臺灣板橋地方法院檢察署檢察官偵查起訴。
    理  由
一、訊據被告乙○○矢口否認有上開恐嚇之犯行，辯稱：八十九年五月十四日十八時
    五十分許那次，我只說我欠的錢，我一定會還，而八十九年九月二十一日凌晨一
    時許那次，我只是質問為何要告我，我並未講如起訴書所示之話云云。惟查，右
    揭事實，業據告訴人丙○○、甲○○各於偵查中指述歷歷，復據證人即被害人丁○○迭於偵查中及本院審理時證述在卷，且互核大致相符，並有告訴人丙○○於
    八十九年九月七日所呈遞之告訴狀一份附卷可稽。被告復於本院審理時供承案發
    當時有欠新臺幣四十多萬元，現已還清了等語在卷。至告訴人丙○○、甲○○及
    丁○○事後於本院審理時翻異前供所為「當時告被告恐嚇係誤會，被告二次都有
    喝酒，都聽不清被告說什麼；被告於八十九年五月十四日那次有上來我家，我在
    房間做功課，只知他得很大聲，不清楚他的內容，他的內容我是聽媽媽說
    的」云云，與渠等之前所為之供述不符，依案重初供之經驗法則，及證人丁○○
    於本院審理時表示對其之前在偵查中所為之供詞無意見（經本院提示其偵查筆錄
    並告以要旨）等語在卷，應以渠等互核相符之偵查中初供為可採，而認渠等翻供
    係事後迴護被告之詞，不足採信。被告空言否認所為之上開辯解，尚無足採。事
    證明確，被告之犯行應堪認定。
二、被告乙○○因欠債糾紛，不滿遭受討債，竟有上開二次恐嚇危害安全之犯行，核
    其所為，係犯刑法第三百零五條之恐嚇危害安全罪。其先後二次恐嚇危害安全之
    犯行，時間緊接，罪名相同，顯係基於概括犯意而為，應依連續犯之規定論以一
    罪，並加重其刑。被告各以一恐嚇行為致生危害於甲○○、丁○○及丙○○、甲○○、丁○○之安全，均分別同時觸犯二、三個恐嚇危害安全罪，均為想像競合
    犯，均應各從一重之恐嚇危害安全罪處斷。公訴人雖就被告上開同時以加害生命
    之事，恐嚇被害人等部分漏未論及，然本案所起訴之犯罪事實已有明載（即剮
    及不利，應認同時含有生命、身體），為起訴之效力所及，本院應併予審理，附
    此明。爰審酌被告之品行、智識程度、生活狀況，被告因欠債糾紛，不滿遭受
    討債，竟一時衝動而犯案，其犯罪之動機、手段、目的、所生危害、犯罪後猶飾
    詞否認之態度及被害人丙○○、甲○○現均不欲追究被告之刑責，而翻供迴護被
    告在卷等一切情狀，量處如主文所示之刑，並諭知易科罰金之折算標準，以示懲
    儆。
三、被告行為（犯罪）後，刑法第四十一條業於九十年一月十日修正公布施行，於同
    年一月十二日生效，該法第四十一條第一項前段將得易科罰金之範圍由「犯最重
    本刑為三年以下有期徒刑以下之刑之罪」修正擴大為「犯最重本刑為五年以下有
    期徒刑以下之刑之罪」，更有利於被告，應依刑法第二條第一項前段之規定，適
    用裁判時之法律即刑法第四十一條第一項前段。
據上論斷，應依刑事訴訟法第二百九十九條第一項前段，刑法第五十六條、第三百零
五條、第五十五條、第二條第一項前段、第四十一條第一項前段，罰金罰鍰提高標準
條例第一條前段、第二條，判決如主文。
本案經檢察官李吉祥到庭執行職務
中      華      民      國      九十        年    四      月    二十三  日
                                      臺灣板橋地方法院刑事第一庭
                                          法  官  楊  千  儀
右正本證明與原本無異。
如不服本判決，應於判決送達後十日內，向本院提出上訴狀。
                                          書記官  吳  河  東
中      華      民      國      九十        年    四      月    二十六  日
附錄本案論罪科刑法條全文：
刑法第三百零五條
以加害生命、身體、自由、名譽、財產之事恐嚇他人，致生危害於安全者，處二年以
下有期徒刑、拘役或三百元以下罰金。
（罰金已依罰金罰鍰提高標準條例提高十倍）


司法院資訊處製作；財團法人民間司法改革基金會備份。
